【裁判字號】    92,訴,852
【裁判日期】    920630
【裁判案由】    毒品危害防制條例
【裁判全文】
臺灣臺北地方法院刑事判決                          九十二年度訴字第八五二號
    公  訴  人  臺灣臺北地方法院檢察署檢察官
    被      告  甲○○
右列被告因違反毒品危害防制條例案件，經檢察官提起公訴（九十一年度偵字第二五
二四六號，含九十一年度核退字第二九○八號），本院判決如左：
    主  文
甲○○共同轉讓第一級毒品，處有期徒刑壹年肆月。
    事  實
一、甲○○前於民國八十五年間因侵占案件，經本院於八十五年二月二十九日以八十
    五年度易字第一二○二號判處拘役二十日確定，於八十五年四月三十日易科罰金
    執行完畢；八十九年間因偽造文書案件，經本院於八十九年六月十六日以八十九
    年度訴字第六七三號判處拘役三十日，緩刑二年確定，緩刑期滿未經撤銷，刑之
    宣告失其效力（尚不構成累犯）。其後，於九十年三月間，另因施用第一級毒品
    海洛因，經本院於九十年九月二十日以九十年度毒聲字第二○二○號裁定送觀察
    、勒戒後，因認無繼續施用毒品之傾向，甫經臺灣臺北地方法院檢察署檢察官於
    九十一年六月六日以九十一年度毒偵字第八八二號為不起訴處分確定在案。詎仍
    不知悔改，明知海洛因為毒品危害防制條例第二條第二項第一款所列之第一級毒
    品，非經許可不得持有、施用、轉讓，偶因得知因案通緝之友人魏秀婷為警逮捕
    ，為供魏秀婷解癮，竟與真實姓名年籍資料不詳自稱「王健勝」之成年男子，共
    同基於轉讓第一級毒品海洛因之犯意聯絡，由「王健勝」將已裝填稀釋海洛因之
    注射針筒二支交予甲○○後，甲○○旋於九十一年七月二十四日下午七時三十分
    許，利用前往台北市政府警察局中山分局中山二派出所（位於台北市中山區○○
    ○路○段九十號），探視魏秀婷之機會，以更換衛生棉為幌，在廁所內將上開摻
    有海洛因之注射針筒二支無償轉讓魏秀婷，供魏秀婷持以在廁所內注射施用。嗣
    因員警察覺甲○○談話聲音怪異，查悉其口腔內另藏有預備供己施用之海洛因一
    小包（淨重零點四二公克，包裝重○點一九公克，與本件轉讓犯行無關），心生
    懷疑，經前往廁所查看結果，在垃圾桶內查獲魏秀婷施打海洛因後丟棄之注射針
    筒二支，而查悉上情。
二、案經臺北市政府警察局中山分局報請臺灣臺北地方法院檢察署檢察官偵查起訴。
    理  由
一、訊據被告甲○○對於右揭時、地，交付裝填稀釋海洛因之注射針筒二支，供魏秀
    婷持以在台北市政府警察局中山分局中山二派出所廁所內施打之事實，坦承不諱
    ，惟矢口否認有何轉讓第一級毒品海洛因之犯行，辯稱：海洛因係魏秀婷所有，
    魏秀婷已先與王健勝聯絡好，伊僅代為遞送注射針筒而已云云。經查：
（一）魏秀婷因案通緝為警逮捕後，在台北市政府警察局中山分局中山二派出所廁所
      內，利用被告所交付裝有海洛因之注射針筒二支注射施用一節，業經證人魏秀
      婷迭於警、偵訊中供述：「（問：妳於今《二四》日十九時二十分許，在本所
      《中山北路二段九十號》為警方查獲妳施打海洛因毒品，該兩支已稀釋之海洛
      因毒品及注射針筒，妳如何得來？）是我朋友甲○○來看我時，趁警方不注意
      時，偷偷拿給我的。‧‧‧甲○○交給我的注射針筒已經裝好已稀釋過的海洛
      因毒品，我只要拿起來施打即可」、「（問：九十一年七月二十四日下午‧‧
      ‧甲○○以女裝探視你，給你二支海洛因針筒？）是，在廁所內給我，我們騙
      警察要去廁所換衛生棉，那時徐（國偉）給我」等語在卷（見九十一年度毒偵
      字第二五二四六號偵查卷第十一頁反面、九十一年度核退字第二九○八號偵查
      卷第六頁反面），有扣案之注射針筒二支可稽，且為被告所不爭執（見本院九
      十二年六月十六日審判筆錄第三頁），堪認屬實。而魏秀婷於九十一年七月二
      十五日，經員警解送至台灣台南看守所附設勒戒處所後，經勒戒處所人員採集
      其尿液檢體送驗結果，因呈嗎啡陽性反應，而查獲其於採尿前九十六小時內某
      時曾施用海洛因一情，亦經臺灣台南地方法院於九十一年十一月十一日以九十
      一年度訴字第九三九號判決認定在案，有臺灣台南地方法院九十一年度訴字第
      九三九號刑事判決及臺灣高等法院被告（魏秀婷）全國前案紀錄表可佐。足見
      被告在右揭時地交付魏秀婷之注射針筒二支，其內所裝填者，確為第一級毒品
      海洛因無訛。
（二）按證人或當事人於案發之初之供述，較少權衡利害得失或受他人之干預，較之
      事後翻異之詞為可信，即所謂案重初供，故除非可證明其更異之詞與事實相符
      或其初供係虛偽者外，自不得任意捨棄初供於不採。最高法院著有八十三年度
      台上字第三二四三號裁判要旨可資參照。查被告於警偵訊中一再供稱裝有海洛
      因之注射針筒，係年籍資料不詳之「王健勝」無償提供，自始未有隻言片語提
      及為魏秀婷所有（見九十一年度毒偵字第二五二四六號偵查卷第九、十頁、九
      十一年度核退字第二九○八號偵查卷第八、九頁）。案經檢察官偵查終結，提
      起公訴後，被告於本院審理中突然辯稱海洛因係魏秀婷所有，無轉讓犯行，衡
      諸經驗法則，已有可疑。況倘被告交付魏秀婷施用之海洛因，本係魏秀婷所有
      ，衡情被告於員警詢以毒品來源時，當可立即說明，俾與魏秀婷對質，然其不
      僅未曾提及此情，反一再指稱「右述已施打過之針筒兩支，亦係友人王健勝提
      供給我的，亦未收取金錢，我拿給魏秀婷解毒癮用」（見九十一年度毒偵字第
      二五二四六號偵查卷第十頁正面）。足見該等提供之注射針筒及海洛因，非魏
      秀婷所有甚明。被告辯稱海洛因係魏秀婷所有云云，顯係推諉卸責之詞，誠難
      採信。此外，被告於本院中辯稱自其口腔內查扣之海洛因一小包，為魏秀婷在
      廁所內施打後剩下一節，與其警訊初供：「（問：你右述查獲之毒品一小包來
      源？用途？價值？）係友人王健勝所提供，我用來施打及吸食使用不用錢買，
      係友人王健勝單純提供」等語（見九十一年度毒偵字第二五二四六號偵查卷第
      九頁反面），前後不一，且與魏秀婷在警訊中供述：「（問：警方另查獲甲○
      ○持有海洛因毒品，是由何人交給他？）我不知是誰給甲○○」等語（見九十
      一年度毒偵字第二五二四六號偵查卷第十一頁反面），亦有未合，益見其矯飾
      之心態。本件事證明確，被告轉讓海洛因之犯行，堪以認定，應予依法論科。
二、核被告所為，係犯毒品危害防制條例第八條第一項之轉讓第一級毒品罪。被告因
    轉讓而持有海洛因之低度行為，為轉讓之高度行為所吸收，不另論以持有之罪。
    被告與真實姓名年籍資料不詳自稱「王健勝」之成年男子，就前揭轉讓犯行，有
    犯意聯絡及行為分擔，皆為共同正犯。公訴人未論及此點，稍有未洽。爰審酌被
    告前有如事實欄所載之前科（有臺灣高等法院被告全國前案紀錄表可考），足認
    素行非佳，其轉讓行為雖係出於同情與友誼而無償為之，然提供毒品供人施用，
    不僅危害他人身心健康，且影響國家社會整體競爭力，此外並審酌其品行、智識
    程度、犯罪手段、犯後態度等一切情狀，量處如主文所示之刑，以示懲儆。扣案
    之注射針筒二支，既經被告無償轉讓予魏秀婷，已屬魏秀婷所有，依主從刑不可
    分原則，僅能於魏秀婷施用第一級毒品海洛因之案件中處理，本院尚不得沒收。
    另被告持有為警扣押之白色粉末一小包，經鑑驗結果，含有第一級毒品海洛因之
    成分（淨重○‧四二公克，包裝重○‧一九公克），雖有法務部調查局鑑定通知
    書一紙可稽（見九十一年度核退字第二九○八號偵查卷第十四頁），然與被告上
    開轉讓之犯行無涉，應由檢察官另行處理，公訴人請求併予宣告沒收銷燬，尚有
    誤會，附此敘明。
三、本件事證明確，被告聲請傳喚魏秀婷到庭對質，本院認已無必要，特予說明。
據上論斷，應依刑事訴訟法第二百九十九條第一項前段，毒品危害防制條例第八條第
一項，刑法第十一條前段、第二十八條，判決如主文。
本案經檢察官楊朝森到庭執行職務
中    華    民    國      九十二      年      六      月      三十      日
                                      臺灣臺北地方法院刑事第六庭
                                          法  官  吳  秋  宏
右正本證明與原本無異。
如不服本判決，應於判決送達後十日內，向本院提出上訴狀。
                                          書記官  林  碧  華
中    華    民    國      九十二      年      六      月      三十      日
附錄本案論罪科刑法條全文：
毒品危害防制條例第八條第一項
轉讓第一級毒品者，處一年以上七年以下有期徒刑，得併科新台幣一百萬元以下罰金
。


司法院資訊處製作；財團法人民間司法改革基金會備份。
